臺灣高等法院刑事裁定
111年度聲再字第117號
再審聲請人
即受判決人  鍾清龍（原名：廖清龍）



上列再審聲請人即受判決人因傷害案件，對於本院86年度上易字
第2655號，中華民國86年5月30日第二審確定判決（原審案號：
臺灣士林地方法院85年度自字第136號），聲請再審，本院裁定
如下：
    主  文
再審之聲請駁回。 
    理  由
一、再審聲請人即受判決人鍾清龍（原名：廖清龍，下稱聲請人
    ）聲請意旨略以：自訴人孟憲民（下稱自訴人）主張其遭辱
    罵，不得推定存在；自訴人稱其遭拳打腳踢不敢還手，實屬
    虛偽，自訴人是退役軍人且開計程車為業，稱下體有踢與抓
    竟無驗傷單，且驗傷單是3天後才開立，無法證明有受傷；
    又原確定判決不採信自訴人子女之證言，現場人證已消滅，
    可見原確定判決是濫判聲請人有罪，為此聲請再審，請速再
    開審判程序，改判聲請人無罪等語。
二、按經法院認無再審理由而以裁定駁回後，不得更以同一原因
    聲請再審；法院認為聲請再審之程序違背規定者，應以裁定
    駁回之，刑事訴訟法第434條第3項、第433條定有明文。上
    開「同一原因」聲請再審之禁止，係指「同一事實原因」之
    謂，此應就重行聲請再審之事由暨所提證據（含證據方法及
    證據資料），與前經實體裁定駁回之聲請是否一致加以判斷
    ，實質相同之事由與證據，不因聲請意旨陳以不同之說詞或
    論點，即謂並非同一事實原因（最高法院110年度台抗字第1
    082號裁定意旨參照）。
三、經查，原確定判決認聲請人犯民國108年5月29日修正前刑法
    第277條第1項之傷害罪，係以自訴人之指訴、證人孟子文、
    孟慶達、林慧棻、汪國槐之證詞、診斷證明書等事證綜合判
    斷，並詳述其認定聲請人犯罪所憑之依據及證據取捨之理由
    ，且就聲請人之辯解予以駁指，此有聲請人提出之原確定判
    決書在卷可稽。聲請人雖執前開事由聲請再審，然其前已多
    次以相同事由聲請再審，先後經本院以109年度聲再字第38
    、90、494號、110年度聲再字第184、403、526、580號及11
    1年度聲再字第7號等裁定駁回其再審聲請確定，亦有本院被
    告前案紀錄表存卷可按，並經本院核閱上開裁定確認無誤。
    從而聲請人仍執同一原因聲請再審，復未提出新事實、新證
    據，其聲請再審之程序顯然違背規定，應予駁回。
四、末按聲請再審之案件，除顯無必要者外，應通知聲請人及其
    代理人到場，並聽取檢察官及受判決人之意見，但無正當理
    由不到場，或陳明不願到場者，不在此限。前項本文所稱「
    顯無必要者」，係指聲請顯屬程序上不合法且無可補正或顯
    無理由而應逕予駁回，刑事訴訟法第429條之2、法院辦理刑
    事訴訟案件應行注意事項第177條之4分別定有明文。本件再
    審聲請既有前揭程序違背規定之處，應逕予駁回，業如前述
    ，故本院認已無通知聲請人到場表示意見之必要，附此敘明
    。
據上論斷，應依刑事訴訟法第433條，裁定如主文。　　
中　　華　　民　　國　　111 　年　　5 　　月　　11　　日
                  刑事第二十一庭審判長法　官  林怡秀
                                      法　官  胡宜如
                                      法　官  劉元斐
以上正本證明與原本無異。
不得抗告。
                                      書記官  陳靜雅
中　　華　　民　　國　　111 　年　　5 　　月　　11　　日